【裁判字號】    90,訴,2005
【裁判日期】    900622
【裁判案由】    返還借款
【裁判全文】
臺灣台北地方法院民事判決  九十年訴字第二○○五號
    原      告  台灣中小企業銀行股份有限公司
    法定代理人  丁○○
    訴訟代理人  甲○○
    被      告  乙○○
    訴訟代理人  丙○○
                敖釗鳴
右當事人間返還借款事件，本院判決如左：
    主      文
被告應給付原告新台幣捌拾肆萬陸仟貳佰肆拾肆元，及自民國八十九年六月二十九日
起至清償日止，按年息百分之十點八九五計算之利息，並自民國八十九年七月二十九
日起至民國九十年一月二十八日止，按上開利率百分之十，自民國九十年一月二十九
日起至清償日止，按上開利率百分之二十計算之違約金。
訴訟費用由被告負擔。
本判決於原告以新台幣貳拾捌萬貳仟元供擔保後，得假執行。
    事    實
甲、原告方面：
一、聲明：除假執行擔保金額外，如主文所示。
二、陳述：被告於民國七十九年十二月二十八日向原告借用新台幣（下同）壹佰伍拾
    萬元，約定借款期間為十五年，利息按年息百分之十二點七五機動計算（目前年
    息為百分之十點八九五），自借款日起按月平均攤還本息，如任一期債務未按期
    清償，被告即喪失期限利益，借款視為全部到期；逾期清償在六個月以內者，按
    上開利率百分之十，超過六個月者，按上開利率百分之二十計付違約金。詎被告
    自八十九年六月二十八日起，即未依約攤還本息，依約債務全部到期，尚欠如聲
    明所示之本金、利息及違約金，屢經催討，迄未清償，為此提起本件訴訟。
三、證據：提出借據、約定書、撥款傳票、存款客戶異動資料、被告開戶資料、取款
    憑條（均影本）為證。
乙、被告方面：
一、聲明：駁回原告之訴及其假執行之聲請。
二、陳述：
（一）不否認借據及約定書上簽名及印文之真正，但寫借據的時候，金額欄未填，我
      們沒有收到借款。
（二）其於七十九年間曾有意購買長安高爾夫球場之球證，且於七十九年十二月完成
      銀行對保及簽署各項銀行貸款文件，事後因個人因素未購買球證，以為此貸款
      因貸款原因不存在而未予理會，亦從未繳納本息，直至八十九年四月間突然收
      到原告催討，始知此事，當時長安高爾夫球場員工林明珠曾告知本人該公司會
      儘速繳納積欠本息，豈知九十年四月間又接獲法院支付命令要求清償。
三、證據：聲請訊問證人林明珠、歐陽琴菊。
    理    由
一、原告起訴主張：被告於七十九年十二月二十八日向原告借用壹佰伍拾萬元，約定
    借款期間為十五年，利息按年息百分之十二點七五機動計算（目前年息為百分之
    十點八九五），自借款日起按月平均攤還本息，如任一期債務未按期清償，被告
    即喪失期限利益，借款視為全部到期；逾期清償在六個月以內者，按上開利率百
    分之十，超過六個月者，按上開利率百分之二十計付違約金。詎被告自八十九年
    六月二十八日起，即未依約攤還本息，依約債務全部到期，尚欠如聲明所示之本
    金、利息及違約金，爰依消費借貸契約請求被告給付如聲明所示等語。被告則以
    ：其非本件之借款人，未收到借款，亦從未向原告繳納本息等語，資為抗辯。
二、查原告主張之事實，業據提出借據、約定書為證，核屬相符。被告雖否認其與原
    告間存在消費借貸契約關係，然查，被告並不否認借據及約定書上簽名及印文之
    真正，則被告業於借據上向原告表明其為借款人，堪以認定。又原告主張其確於
    七十九年十二月二十八日將壹佰伍拾萬元之借款撥入被告帳號為0000000
    000－0號之帳戶，被告並於當日自該帳戶提領該壹佰伍拾萬元之借款乙節，
    業據提出撥款傳票、存款客戶異動資料、被告開戶資料、取款憑條等件附卷可稽
    ，被告亦自承上開帳戶為其所開立，取款憑條上之印文為其所蓋（九十年五月二
    十五日言詞辯論筆錄參照），是足認兩造間確有壹佰伍拾萬元之消費借貸契約關
    係存在，至原告是否有向訴外人長安公司購買高爾夫球證而成為其會員，為原告
    與訴外人之另一法律關係，尚與兩造間之消費借貸關係成立生效與否無涉；又被
    告主張其從未繳納貸款本息乙節，雖據證人林明珠於九十年六月八日到庭結證：
    貸款本息是長安公司老闆繳納等語屬實，惟貸款本息本不限於借款人本人始得繳
    納，此乃被告與訴外人間內部關係問題，並不因而使兩造消費借貸契約之當事人
    發生變更。綜上所述，兩造間既存有壹佰伍拾萬元之消費借貸契約，從而原告依
    消費借貸契約關係，請求被告給付尚欠之借款捌拾肆萬陸仟貳佰肆拾肆元，及如
    主文第一項所示之利息、違約金為有理由，應予准許。
丙、假執行之宣告：
    原告陳明願供擔保，請求宣告假執行，核無不合，茲酌定相當之擔保金額，予以
    准許。
丁、結論：
    原告之訴為有理由，依民事訴訟法第三百八十五條第一項前段、第七十八條、第
    三百九十條第二項，判決如主文。
中      華      民      國    九十    年      六      月      二十二    日
                                            民事第五庭法      官  歐陽漢菁
右為正本係照原本作成
如對本判決上訴須於判決送達後二十日內向本院提出上訴狀
中      華      民      國    九十    年      六      月      二十二    日
~B法院書記官  曾寶生


司法院資訊處製作；財團法人民間司法改革基金會備份。
